Inventaris van de archieven van de Nederlandse Missie van Deskundigen voor het Tienjarenplan voor Suriname [1956-1966]; Vertegenwoordiger van de Nederlandse Ontwikkelingshulp in Suriname [1966-1975], (1950) 1956-1975 (1977)
Nationaal Archief, Den Haag
Nederlandse Missie van Deskundigen voor het Tienjarenplan / Nederlandse Ontwikkelingshulp in Suriname (TJP / VMOS )
Tienjarenplan / Ontwikkelingshulp Suriname
1950-1977
merendeel 1956-1975
K23107
16.00 meter; 282 inventarisnummers.
Normale geschreven, getypte en gedrukte documenten, geen bijzondere handschriften.
Nationaal Archief, Den Haag
Nederlandse Missie van Deskundigen Tienjarenplan voor Suriname
Vertegenwoordiger van de Nederlandse Ontwikkelingshulp in Suriname
In 1955 werd een Nederlandse Missie samengesteld om in Suriname toe te zien op de besteding van de Nederlandse financiële bijdrage aan het Tienjarenplan. Na afronding van het Tienjarenplan werden nog twee Vijfjarenplannen begeleid door een permanente vertegenwoordiging van de Nederlandse Ontwikkelingshulp in Suriname. In het archief bevinden zich stukken betreffende projecten ter verbetering van infrastructuur, aanleg van polders en andere droogleggingen, hulp op allerlei gebieden voor de landbouw, veeteelt, visserij en bosbouw, stukken van en over de Stichting Industriële Ontwikkeling Suriname, over nijverheid, onderwijs, waaronder veel over de bouw van nieuwe scholen, gezondheidszorg, volkshuisvesting en woningbouw en ook op het gebied van cultuur en sport. Verder nog stukken betreffende de rapportering over en begroting van het Tienjarenplan. Daarnaast bevat het archief een groep apart gehouden bescheiden, voornamelijk correspondentie omtrent het Tienjarenplan en de Vijfjarenplannen met Surinaamse en Nederlandse overheidsinstanties en meerdere financiële overzichten.
Archiefvorming
Geschiedenis van de archiefvormer
Het Tienjarenplan van Suriname is het eerste ontwikkelingsprogram, dat wordt geacht zelfstandig door de Surinaamse regering te zijn opgesteld. Dit plan werd ontworpen door de in 1951 opgerichte Stichting Planbureau Suriname en was het onderwerp van tal van besprekingen tussen de Surinaamse en Nederlandse regering enerzijds en andere hulpverlenende instanties anderzijds.
Bij de wet van 8 december 1955 (Stbl. nr.556) werd de Nederlandse regering gemachtigd om deel te nemen in de financiering van het Tienjarenplan. Ter uitvoering van deze financiering werd een Nederlandse missie ingesteld, die onder meer de Nederlandse regering moest adviseren omtrent de goed te keuren plannen van de Surinaamse regering en toe te zien op de nakoming van de door de Nederlandse regering gestelde voorwaarden bij de financiering en de juiste besteding der Nederlandse bijdragen. Een volledige tekst van de instructie van de missie is hierbij gevoegd.
Na de afronding van het Tienjarenplan in 1966 werden op dezelfde voorwaarden door de Surinaamse regering vijfjarenplannen voorgesteld, die eveneens door de Nederlandse regering werden medegefinancierd. Het personeel van de missie werd derhalve gehandhaafd en vormde een permanente vertegenwoordiging van de Nederlandse ontwikkelingshulp in Suriname. Tot aan de onafhankelijkheid van Suriname werden in totaal twee vijfjarenplannen (voor 1966-1971 en 1971-1976) ten uitvoer gebracht.
De Vertegenwoordiging van de Nederlandse Ontwikkelingshulp in Suriname vond zijn huisvesting in de Nederlandse vertegenwoordiging in Paramaribo, thans de Nederlandse ambassade. Haar werkzaamheden werden overgenomen door een in de ambassade gevestigde vertegenwoordiging voor een Meerjaren Ontwikkelingsplan, dat in het kader van de onafhankelijkheid van Suriname door de Surinaamse en Nederlandse regering in 1974 werd vastgesteld.
Geschiedenis van het archiefbeheer
Ook de archieven waren in de ambassade ondergebracht. Bestanddelen hiervan werden in 1977 door mevrouw W.M.E. Bruseker beschreven.
In 1977 werd het gedeelte van het bestand, dat door de administratie werd beschouwd als archief van de Nederlandse Missie van deskundigen voor het Tienjarenplan voor Suriname naar Nederland overgebracht, alwaar het in het oud-archief van het Departement van Buitenlandse Zaken werd gedeponeerd.
In maart 1979 werd het archiefdeel dat naar Nederland was overgebracht, formeel door de directeur van het Kabinet van Nederlands-Antilliaanse Zaken aan het Algemeen Rijksarchief overgedragen.
De verwerving van het archief
Het archief is krachtens bepalingen van de Archiefwet overgebracht.
Inhoud en structuur van het archief
2.10
Inhoud
De overgebrachte stukken bestaan uit twee bestanddelen: een geordend bestand dossiers, geregistreerd op een door de missie zelf opgestelde praktijkclassering, en een ongeordend bestand, bestaande uit series correspondentie en buiten de dossiers gehouden stukken. Onderzoek in de dossiers wijst uit, dat alle stukken betrekking hebben op de besteding van gelden aan concrete projecten. Dossierclassificaties binnen de omslagen hebben betrekking op de afdoening van autorisaties van gelden, bestemd voor deze projecten, zodat wellicht moet worden nagegaan of er een nauw verband bestaat tussen de dossierclassificatie en de begrotingsposten van het Tienjarenplan. De buiten de dossiers gehouden series en stukken hebben voor een (gering) deel ook betrekking op de vijfjarenplannen van 1966-1976.
Ordening van het archief
Aan de hand van mondelinge informatie van mevrouw Bruseker zou het totaal-bestand als volgt moeten worden onderverdeeld:
Archief van de Nederlandse Missie van deskundigen voor het Tienjarenplan voor Suriname en van de Vertegenwoordiger van de Nederlandse Ontwikkelingshulp in Suriname.
I. Stukken van algemene aard.
II. Stukken betreffende het Tienjarenplan.
Correspondentie
Autorisatiedossiers
Overige stukken
III. Stukken betreffende het Eerste Vijfjarenplan. 1966-1971.
Autorisatiedossiers
Buiten de dossiers gehouden stukken (wellicht ook: Boekhouding?)
IV. Stukken betreffende het Tweede Vijfjarenplan. 1971-1975.
Autorisatiedossiers
Buiten de dossiers gehouden stukken (wellicht ook: Boekhouding?)
V. Stukken betreffende projecten van sociaal-economische en opvoedkundige aard (S.E.O.A.-dossiers). 1966-1975.
VI. Stukken betreffende Sticusa-projecten.
VII. Gedeponeerde stukken, afkomstig van bureau-ambtenaren (vgl. lijst nr. 158).
Aanwijzingen voor de gebruiker
Openbaarheidsbeperkingen
Volledig openbaar.
Materiële beperkingen
Aanvraaginstructie
Openbare archiefstukken kunnen online worden aangevraagd en gereserveerd. U kunt dit ook via de terminals in de studiezaal van het Nationaal Archief doen. Om te kunnen reserveren dient u de volgende stappen te volgen:
U maakt een profiel aan op www.gahetna.nl, en logt vervolgens in
Via de archiefinventaris (alleen de beschrijvingen met rode nummers) selecteert u het gewenste archiefstuk door op de knop 'Reserveren' te klikken
In het volgende scherm geeft u aan op welke dag u het archiefstuk wilt inzien
Indien u zich bevindt in de studiezaal en een tafelnummer heeft ontvangen kunt u dit nummer vermelden. Als u geen tafelnummer heeft kunt u tafelnummer 777 laten staan
Vervolgens bevestigt u uw reservering door deze te versturen.
Verwant materiaal
Beschikbaarheid van kopieën
Beschrijving van de series en archiefbestanddelen
- Dossiers inzake het Tienjarenplan 1956 - 1972, I
  - Omslag 1, 1
    - Bacovenpolder Jarikaba 1963, A 1.347
    - Tweede bacovenpolder Jarikaba 1965, A 1.52
    - Bacovenbedrijven te Nickerie, Jarikaba Santo en Boma 1966, A 1.61
    - Overbruggingstoelagen voor werknemers van de bacovenbedrijven 1966 - 1967, A 1.621
    - Tijdelijke voorzieningen ten behoeve van de waterbeheersing Jarikaba II 1967, A 1.74
  - Omslag 2, 1
    - Proefpolder middenstandrijstbedrijven Nickerie 1963, A 1.338
    - Proefpolder middenstandrijstbedrijven Nickerie 1964, A 1.438
    - Proefpolder middenstandrijstbedrijven Nickerie 1965, A 1.538
    - Proefpolder middenstandrijstbedrijven Nickerie 1966, A 1.538 / 638
    - Proefpolder middenstandrijstbedrijven Nickerie 1966, A 1.638
    - Proefpolder middenstandrijstbedrijven Nickerie 1967, A 1.738
    - Proefpolder middenstandrijstbedrijven Nickerie 1967, A 1.638/738
    - Proefpolder middenstandrijstbedrijven Nickerie 1968, A 1.738/838
    - Proefpolder middenstandrijstbedrijven Nickerie 1968, A 1.838
    - Proefpolder middenstandrijstbedrijven Nickerie 1969, A 1.838/938
    - Proefpolder middenstandrijstbedrijven Nickerie 1970, A 1.938/038
  - Omslag 3, Autorisatie 242, diverse projekten (aanleg en verbetering van wegen, riolering enz.), 1
    - Cocospolder Coronie 1965, A 03.51/52
    - Grondwerk van Uitkijkpolder 1965, A 04.51
    - Pompengemaal Uitkijk 1965, A 04.52
    - Bekokering van de Uitkijkpolder 1965, A 40.51
    - Verharden en asfalteren van de Burenstraat 1965, F 08.51
    - Verharden en asfalteren van de Prinsessestraat 1965, F 09.51
    - Verharden en asfalteren van de Schietbaanweg 1965, F 10.51
    - Verharden en asfalteren van de Tourtonnelaan 1965, F 11.51
    - Verharden en asfalteren van de Mahonielaan 1965, F 12.51
    - Verharden en asfalteren van de Grote Combéweg 1965, F 14.51
    - Verharden en asfalteren van de Rooseveltkade 1965, F 15.51
    - Verharden en asfalteren van de Koninginnestraat 1965, F 16.51
    - Verharden en asfalteren van de Kwattaweg 1965, F 30.52
    - Aanleg Aardenbaan op het Verlengde Garnizoenspad 1965, F 30.53
    - Verharden en asfalteren van de weg naar Uitkijk 1965, F 31.51
    - Verharden en asfalteren van de weg Domberg-Paranam 1965, F 32.51
    - Riolering Prinsenstraat 1965, G 01.51
    - Riolering Schietbaanweg 1965, G 02.51
    - Riolering Tourtonnelaan 1965, G 03.51
    - Riolering Verlengde Mahonielaan 1965, G 04.51
    - Riolering Rooseveltkade 1965, G 05.51
    - Riolering Steenbakkersgracht 1965, G 06.51
    - Riolering Verlengde Zinniastraat 1965, G 07.51
    - Riolering Franchipanestraat 1965, G 08.51
  - Omslag 4, 1
    - Santo-Bomaprojekt, deelprojekt sanering Zuid-Saramaccapolder 1962, A 1.218
    - Santo-Bomaprojekt, schadevergoeding 1962, A 1.24
    - Santo-Bomaprojekt, schadevergoeding 1964, A 1.318
    - Santo-Bomaprojekt, schadevergoeding 1966, A 1.218/618
  - Omslag 5, 1
    - Boma, Bacovenpolder, Nickerie, Bacovenbureau 1963, A 1.319
    - Kernbedrijf Boma en bacovenpolder Nickerie 1963, A 1.319
    - Boma kernbedrijf, bacovenpolder Nickerie en Bacovenbureau 1963, A. 1.319
  - Omslag 6, 1
    - Citruskwekerij Santo Boma 1964, A 1.414
    - Cultuurtechnische werken Bomapolder 1964, A 1.417/425
  - Omslag 7, 1
    - Verkaveling van het westelijk deel van de Bomapolder 1962, A 1.24
  - Omslag 8, 1
    - Personeels- en materiaalkosten projektbeheer 2e en 3e kwartaal 1965, A 1.513/514
    - Personeels- en materiaalkosten projektbeheer 1e, 2e, 3e en 4e kwartaal 1966 1966, A 1.613/614
    - Personeels- en materiaalkosten projektbeheer 1e, 2e, 3e en 4e kwartaal 1967 1967, A 1.713/714
    - Herautorisatie A 1.713, A 1.713/714
    - A 1.714; A 1.755; A 1.757 Kredietopening ten behoeve van personeels- en materiaalkosten ex 1967 1968, A 1.813/814
  - Omslag 9, 1
    - Rijstpolder Totness-Zuid 1962, A 1.232
    - Rijstpolder Totness-Zuid verkaveling 1962, A 1.234
    - Rijstpolder Totness-Zuid 1963, A 1.232
    - Rijstpolder Totness-Zuid 1965, A 1.532
    - Rijstpolder Totness-Zuid 1966, A 1.532/632
  - Omslag 10, 1
    - Bacovenpolder Nickerie 1963, A 1.341
  - Omslag 11, 2
    - Bevordering van bevolkingslandbouw in het binnenland 1964, A 1.445
    - Bevordering van bevolkingslandbouw in het binnenland 1964, A 1.455
    - Bevordering van bevolkingslandbouw in het binnenland 1965/1966, A 1.655/657
    - Bevordering van bevolkingslandbouw in het binnenland 1966/1967, A 1.755/757
    - Bevordering van bevolkingslandbouw in het binnenland 1968, A 1.755/855/757
  - Omslag 12, 2
    - Onderzoek naar cultuurfactoren van Bacoven 1964, A 14.46/47
    - Bacovenonderzoek 1964, A 14.48/49
    - Bacovenbureau 1964, A 14.41/43
    - Bacovenpolder/Jarikaba 1964, A 1.436
    - Bacovencultuur 1964, A 14.412
    - Bacovenbedrijf Boma 1964, A 1.419
    - Bacovenbedrijf 1964, A 14.411
    - Bacovenbedrijf Santo 1964, A 1.411
    - Personeels- en materiaalkosten bacovenbureau 1964, A 14.41/43
    - Bacovenproduktie 1964, A 1.41
    - Bacovenbedrijf Nickerie 1964, A 1.441
    - Bacovenproduktie 1965, A 1.51
    - Ontwikkeling van de bacovenproduktie 1965, A 1.41
    - Ontwikkeling van de bacovenproduktie 1965, A 14.34
    - Ontwikkeling van de bacovenproduktie 1965, A 1.51
    - Ontwikkeling van de bacovenproduktie 1965, A 1.51
    - Ontwikkeling van de bacovenproduktie 1966, A 1.51/61
    - Kabelbanen van de bacovenbedrijven Jarikaba I en Nickerie I 1966, A 1.634
    - Kabelbanen van de bacovenbedrijven Jarikaba I en Nickerie I 1968, A 1.734/834
    - Kust- en rivieronderzoek 1971, F 16.11
    - Diverse projekten 1971, A, C, F, G, K, en L
  - Omslag 13, 2
    - Tweede bacovenpolder combinatieplan Nickerie 1965, A 1.52
    - Woonpolder Jarikaba 1966, A 1.62
    - Uitbreiding van het bacovenareaal in Nickerie en Jarikaba 1966, A 1.62
    - Uitbreiding van het bacovenareaal in Nickerie en Jarikaba 1966, A 1.52/62
    - Infrastrukturele voorzieningen Oost-Jarikaba 1966, A 1.631/633
  - Omslag 14, 2
    - Centraal Commewijneplan 1966, A 1.560
    - Centraal Commewijneplan 1966, A 1.660
    - Centraal Commewijneplan 1967, A 1.660/670
    - Centraal Commewijneplan 1968, A 1.760/860
  - Omslag 15, 3
    - Infrastrukturele voorzieningen Oost-Jarikaba 1965, A 1.631
    - Infrastrukturele voorzieningen Oost-Jarikaba 1967, A 1.633/733
    - Irrigatievoorziening Jarikaba II 1968, A 1.74/84
    - Afkoopgronden Oost-Jarikaba 1968, A 1.733/833
    - Infrastrukturele voorzieningen Oost-Jarikaba 1968, A 1.631/831
    - Infrastrukturele voorzieningen Oost-Jarikaba 1969, A 1.833/933
    - Infrastrukturele voorzieningen Oost-Jarikaba 1969, A 1.631/831/931
    - Infrastrukturele voorzieningen Oost-Jarikaba 1969, A 1.933
  - Omslag 16, 3
    - Inschakelen van de KNHM bij de beheersvoering van bacovenbedrijven 1968, A 1.82
  - Omslag 17, 3
    - Bouw schutsluis Arawarra 1964, A 2.41
    - Bouw schutsluis Arawarra 1965, A 2.51
    - Bouw schutsluis Arawarra 1965, A 2.41/51
    - Bouw schutsluis Arawarra 1965/1966, A 2.61
    - Bouw schutsluis Arawarra 1967, A 2.71
    - Bouw schutsluis Arawarra 1968, A 2.71/81
    - Bouw schutsluis Arawarra 1969, A 2.81/91
    - Bouw schutsluis Arawarra 1970, A 2.91/01
    - Correspondentie 1971
  - Omslag 18, 3
    - Proefsanering Saramaccapolder 1966, A. 2.67
    - Proefsanering Saramaccapolder 1967, A 2.67/77
    - Proefsanering Saramaccapolder 1968, A 2.77/87
    - Proefsanering Saramaccapolder 1969, A 2.87/97
  - Omslag 19, 3
    - Padischuur met droogvloer in Groot Henarpolder 1962, A 4.21
    - Padischuur met droogvloer in Groot Henarpolder 1964, A 4.51
    - Cacao- droog- en fermenteerinrichting te La Poule 1964, A 4.51/61
  - Omslag 20, 3
    - Landbouwbedrijfsschool te Koewarasan 1961 - 1963, A 5.32
  - Omslag 21, 3
    - Landbouwkundig onderzoek onder auspiciën van Landbouwproefstation 1965/1966, A 6.61/62
    - Landbouwkundig onderzoek onder auspiciën van Landbouwproefstation 1966, A 6.61
    - Landbouwkundig onderzoek onder auspiciën van Landbouwproefstation 1967, A 6.71/72
    - Landbouwkundig en agrohydrologisch onderzoek (Landbouwproefstation) 1968, A 6.71/72/719/722
    - Landbouwkundig en agrohydrologisch onderzoek (Landbouwproefstation) 1968, A 6.81/82/819/822
  - Omslag 22, 3
    - Pick-up ten behoeve van de Afdeling Agrarische Technologie 1964, A 6.45
    - Afdeling Agrarische Technologie 1965, A 6.55
    - Afdeling Agrarische Technologie 1966, A 6.65
  - Omslag 23, 3
    - Agrohydrologisch onderzoek Jarikaba - proefpolder 1964, A 6.425
    - Agrohydrologisch onderzoek 1965/1966, A 6.619/622/623
    - Agrohydrologisch onderzoek 1966/1967, A 6.719/722/723
    - Agrohydrologisch onderzoek 1968, A 6.723/823
    - Proeftuin Brokobaka 1968, A 6.74/79
    - Lanbouwkundigonderzoek van het Landbouwproefstation 1967, A 6.71/72
    - Agrohydrologisch onderzoek van het Landbouwproefstation 1967, A 6.719/722
  - Omslag 24, 4
    - Bodemfysisch onderzoek 1964, A 6.418
    - Bodemfysisch onderzoek 1965/1966, A 6.618/621/617
    - Bodemfysisch onderzoek 1966, A 6.618/621
    - Bodemfysisch onderzoek 1966, A 6.618
    - Bodemfysisch onderzoek 1966, A 6.718/721/717
    - Bodemfysisch onderzoek 1967, A 6.717/718/721
    - Bodemfysisch onderzoek 1967, A 6.718/721
  - Omslag 25, 4
    - Laboratoriumonderzoek gewassenanalyse 1964, A. 6.48
    - Laboratoriumonderzoek gewassenanalyse 1965, A 6.58
    - Laboratoriumonderzoek gewassenanalyse 1966, A 63.58/68
  - Omslag 26, 4
    - Bacovenproefbedrijf in Nickerie 1963/1967, A. 6.33
    - Bacovenproefbedrijf in Nickerie 1963/1967, A 6.312
  - Omslag 27, 4
    - Proeftuin Brokobaka 1967, A 6.74/79
  - Omslag 28, 4
    - Infrastrukturele voorzieningen in Oost-Jarikaba 1966, A 1.631
    - Uitbreiding van het bacovenareaal Nickerie en Jarikaba 1967, A 1. 62
    - Uitbreiding van het bacovenareaal Nickerie en Jarikaba 1967, A 1.72
    - Irrigatievoorziening Jarikaba II 1967, A 1.74
    - Bacovenbedrijven Jarikaba II en Nickerie II 1968, A 1.72/1.82
    - Uitbreiding van het bacovenareaal Nickerie en Jarikaba 1968, A 1.82
    - Bacovenbedrijf Nickerie II 1968, A 1.823
    - Bacovenbedrijf Nickerie II 1969, A 1.82/92
    - Bacovenbedrijf Nickerie II 1970, A 1.92
  - Omslag 29, 4
    - Agrohydrologisch onderzoek 1966, A 7/8.71/73/74
    - Bureau Landelijke Opbouw 1967, A 7/8.71
    - Agrohydrologisch onderzoek 1967, A 8.73/74
    - Bureau Landelijke Opbouw 1967, A 7.71
    - Bureau Landelijke Opbouw 1967, A 8.71
    - Bureau Landelijke Opbouw 1967, A 7/8.71
    - Agrohydrologisch onderzoek 1968, A 7.71
    - Agrohydrologisch onderzoek 1968, A 8.71
    - Agrohydrologisch onderzoek 1968, A 8.74
  - Omslag 30, 4
    - Dienst Bodemkaartering 1967, A.V. - 1967
    - Bureau Landelijke Opbouw 1967, A.V. - 1967
    - Bureau Landelijke Opbouw 1967, A.V. - 1967
  - Omslag 31, 4
    - Opmetingswerkzaamheden Uitkijkpolder 1966, A 8.62
    - Sanering Uitkijkpolder 1967, A 8.63
    - Opmetingswerkzaamheden Uitkijkpolder 1967, A 8.72
  - Omslag 32, 4
    - Beheersvoering bacovenbedrijven 1966, A 8.65
    - Beheersvoering bacovenbedrijven 1967, A 8.65/75
  - Omslag 33, 4
    - Visserijbasis Paramaribo 1963, A 9.39
    - Visserijbasis Paramaribo 1965, A 9.39/93594
    - Visserijbasis Paramaribo 1965, A 9.39/9.591/592/593
    - Visserijbasis Paramaribo 1966, A 9.560/696
    - Visserijbasis Paramaribo 1966, A 9.690
    - Ontwikkelingsprojekten visserij 1966, A 9.61/62/63
    - Visserijbasis Paramaribo 1966, A 9.591/593/691/693
    - Visserijbasis Paramaribo 1967, A 9.693
    - Ontwikkelingsprojekten visserij 1968, A 9.71/72
    - Ontwikkelingsprojekten visserij 1968, A 9.81/82
    - Ontwikkelingsprojekten visserij 1967, A 9.71/72/74
    - Ontwikkelingsprojekten visserij, A 9.61/62/64
    - Visserijbasis Paramaribo 1967, A 9.691/791
    - Visserijbasis Paramaribo 1967, A 9.793
    - Visserijbasis Paramaribo 1967, A 9.692/792
    - Visserijbasis Paramaribo 1968, A 9.792/791/85
    - Visserijbasis Paramaribo 1968, A 9.793/893
    - Visserijbasis Paramaribo 1969, A 9.95
    - Visserijonderzoekapparatuur 1968, A 9.71/81
    - Visserijonderzoekapparatuur 1969, A 9.81/91
    - Visserijbasis Paramaribo 1969, A 9.893/993
    - Visserijbasis Paramaribo 1970, A 9.03
    - Visserijbasis Paramaribo 1971/1972, A 9.03/13
  - Omslag 34, 4
    - Caraïbisch visserijprojekt 1964, A 9.43
  - Omslag 35, 5
    - Aankoop van fokvee 1966, A 10.61
    - Aankoop van fokvee 1967, A 10.61/71
  - Omslag 36, 5
    - Veeartsenijkundig onderzoek 1962/1966, A 10.24
  - Omslag 37, 5
    - Varkenshouderij Coronie 1966, A 10.62
    - Varkenshouderij Coronie 1967, A 10.62/72
    - Varkenshouderij Coronie 1968, A 10.72/82
    - Varkensteelt 1968, A 10.81
    - Varkensteelt 1969, A 10.91
    - Varkensteelt 1969, A 10.81/91
    - Varkensteelt 1969, A 10.81/91
    - Varkensteelt 1970, A 10.91/01
    - Varkensteelt 1971, A 10.91/01
  - Omslag 38, 5
    - Dienst Bodemkaartering: personeels- en materiaalkosten 1962, A 11/21
    - Dienst Bodemkaartering: personeels- en materiaalkosten 1962, A 12/21
    - Dienst Bodemkaartering: personeels- en materiaalkosten 1963, A 11.31
    - Dienst Bodemkaartering: personeels- en materiaalkosten 1963, A 12.31
    - Dienst Bodemkaartering: personeels- en materiaalkosten 1964, A 11/12.41
    - Dienst Bodemkaartering: personeels- en materiaalkosten 1965, A 11/12.51
    - Dienst Bodemkaartering: personeels- en materiaalkosten 1966, A 11/12.61
    - Dienst Bodemkaartering: personeels- en materiaalkosten 1967, A 11/61
    - Dienst Bodemkaartering: personeels- en materiaalkosten 1967/1968, A 11/12.71
  - Omslag 39, 5
    - Fiske Gay Associaties inzake bacovenexport 1963, A 14.35
    - Bacovenpolder 1963, A 14.34
  - Omslag 40, 5
    - Bouwkosten van gemeenschapscentra in landwinningsprojekten 1965, A 17.51
    - Bouwkosten van gemeenschapscentra in landwinningsprojekten 1966, A 17.51/61
    - Bouwkosten van gemeenschapscentra in landwinningsprojekten 1967, A 17.61/71
    - Gemeenschapscentra te Uitkijk, Santo Boma, Houttuin, La Poule, Voorburg 1967, A 17.71
    - Gemeenschapscentra te Uitkijk, Santo Boma, Houttuin, La Poule, Voorburg 1968, A 17.71/81
  - Omslag 41, 5
    - Ontwikkeling van het binnenland; aanschaf bulldozer (ten behoeve van 's Lands Bosbeheer) 1967, AB 1.72
    - Kweken van oliepalm-plantmateriaal 1967, AB 1.61/71
    - Kweken van oliepalm-plantmateriaal 1966, AB 1.61
    - Kweken van oliepalm-plantmateriaal 1967, AB 1.71
    - Aanschaf van een treedozeruitrusting in het kader van de ontwikkeling van het binnenland 1967, AB 1.72
  - Omslag 42, 5
    - Personeels- en materiaalkosten bosbouw 1966, B 1/5.61
    - Ontsluitingsweg Tibiti-Avanaverovallen 1967, B 2/73
    - Ontsluitingsweg Tibiti-Avanaverovallen 1967, B 2.63/73
    - Personeels- en materiële kosten bosbouw 1967/1968, B 1/5.71
    - Personeels- en materiële kosten bosbouw 1968, B 1/5.71/81
  - Omslag 43, 5
    - Personeels- en materiële kosten bosbouw 1965, B 1/5.51
  - Omslag 44, 5
    - Bosontsluiting 1964, B 2/52
    - Bosontsluiting 1966, B 3/2.62
    - Ontsluitingsweg Tibiti-Avanaverovallen 1966, B 2.63
  - Omslag 45, 6
    - Aankoop van dieseltractoren voor 's Lands Bosbeheer 1960, B 3/B 4.91
    - Aanschaf van wieltrekker en Unimogtrekker ten behoeve van bosverjonging 1967, B 3.71
    - Aanschaf van wieltrekker en Unimogtrekker ten behoeve van bosverjonging 1968, B 3.71/81
  - Omslag 46, 6
    - Research van de Stichting Industriële Ontwikkeling Suriname inzake proefinstallaties voor het vervaardigen van huishoudelijk aardewerk 1962, C 2.29
    - Oprichting van een proefbedrijf voor tapijtknoperij 1963, C 2.311
    - Oprichting van een proefbedrijf voor tapijtknoperij 1965, C 2.511
    - Oprichting van een proefbedrijf voor tapijtknoperij 1967, C 2.711
  - Omslag 47, 6
    - Bevordering van de afzet van straatstenen voor parkeerhavens in de Keizerstraat 1965, C 2.523
    - Bevordering van de afzet van straatstenen voor het bestraten van wegen 1967, C 2.626/726
    - Bevordering van de afzet van straatstenen voor het bestraten van wegen 1966, C 2.626
    - Bevordering van de afzet van straatstenen voor parkeerhavens in de Keizerstraat 1966, C 2.624
    - Bevordering van de afzet van straatstenen voor parkeerhavens in de Keizerstraat 1966, C 2.523/623
    - Bevordering van de afzet van straatstenen voor parkeerhavens op het Oranjeplein 1966, C 2.625
    - Bevordering van de afzet van straatstenen voor parkeerhavens op het Oranjeplein 1967, C 2/625/725
    - Parkeerhavens in de Keizerstraat 1967, C 2.623/2.723
    - Parkeerhavens in de Keizerstraat en de Rust- en Vredestraat 1967, C 2.624/2.724
  - Omslag 48, 6
    - Research van de Stichting Industriële Ontwikkeling Suriname: reiskosten enz. van C. van Mourik 1962, C 2.211